【裁判字號】    98,訴,938
【裁判日期】    990211
【裁判案由】    毒品危害防制條例
【裁判全文】
臺灣苗栗地方法院宣示判決筆錄           98年度訴字第938號
公  訴  人  臺灣苗栗地方法院檢察署檢察官
被      告  甲○○
指定辯護人  本院公設辯護人  乙○○
上列被告因違反毒品危害防制條例案件，經檢察官提起公訴（98
年度毒偵字第831 號、第1305號），因被告於準備程序中就被訴
事實為有罪之陳述，本院合議庭裁定改依簡式審判程序，本院於
中華民國99年2 月11日下午4 時許，在本院第3 法庭宣示判決，
出席職員如下：
                審判長法  官  林靜雯
                      書記官  劉千瑄
                      通  譯  莊淑芬
法官起立朗讀判決主文、犯罪事實要旨、處罰條文、附記事項，
及告以上訴限制、期間並提出上訴狀之法院，且諭知記載其內容
：
一、主文：
    甲○○施用第一級毒品，累犯，處有期徒刑拾月，扣案之海
    洛因捌包（合計淨重貳點捌壹公克）沒收銷燬，扣案之分裝
    勺壹支沒收。又施用第一級毒品，累犯，處有期徒刑玖月。
    又施用第二級毒品，累犯，處有期徒刑捌月，扣案之安非他
    命壹包（驗餘淨重零點伍貳肆公克）沒收銷燬。又施用第二
    級毒品，累犯，處有期徒刑柒月。應執行有期徒刑貳年，扣
    案之海洛因捌包（合計淨重貳點捌壹公克）、安非他命壹包
    （驗餘淨重零點伍貳肆公克）均沒收銷燬，扣案之分裝勺壹
    支沒收。
二、犯罪事實要旨：
  (一)前科資料：
    甲○○前因毒品案件，於民國94年8 月18日經本院以93年
    易字第725 號判處有期徒刑10月確定。又因毒品案件，於
    94年11月15日經本院以94年訴字第437 號判處有期徒刑11月
    確定。前二案復經聲請定應執行刑，於95年1 月9 日經本院
    以94年聲字第1001號裁判定應執行刑為1 年8 月，嗣經入監
    執行後，於96年4 月24日縮短刑期假釋出監，所餘刑期交付
    保護管束。而於假釋期間，因違反保護管束情節重大事由，
    經撤銷假釋後，本應入監執行前揭假釋被撤銷後之殘刑，然
    前二案因合於中華民國96年罪犯減刑條例之規定，而於同年
    11月14日經本院以96年聲減字第1740號裁定分別減刑為有期
    徒刑5 月、5 月15日，並定應執行刑為有期徒刑10月，而於
    96年7 月16日執行完畢。
  (二)詎甲○○仍不知悔改，竟分別基於施用第一級毒品海洛因及
    第二級毒品安非他命之犯意，為下列行為：
  1.於民國98年7 月8 日14時許，在其址位於苗栗縣苗栗市○○
    里○○鄰○○街89號之住處，以將海洛因摻入香菸內抽吸之方
    式，施用第一級毒品1 次。嗣於98年7 月8 日21時20分許，
    因警至胡仲賢（由檢察官另案偵辦中）位於苗栗市○○路39
    1 之9 號2 樓租屋處執行搜索之際，甲○○藉機逃竄，而執
    勤警員見狀隨即追躡，而於同日21時25分許，在苗栗市○○
    里○○路與至公路口處，將甲○○予以逮捕，並經其同意搜
    索後，在其身上扣得其所有供施用之第一級毒品海洛因8 包
    （合計淨重2.81公克）、分裝勺1 支，再經徵得其同意後採
    集尿液送請檢驗，結果呈現嗎啡陽性反應，始知上情。
  2.又於98年7 月7 日20時許，在其址位於苗栗縣苗栗市○○里
    ○○鄰○○街89號之住處，以將安非他命放置於玻璃頭（未據
    扣案）內，再以火加熱燒烤後吸食所產生煙霧之方式，施用
    第二級毒品1 次。嗣於98年7 月8 日21時20分許，因警至胡
    仲賢（由檢察官另案偵辦中）位於苗栗市○○路391 之9 號
    2 樓租屋處執行搜索之際，甲○○藉機逃竄，而執勤警員見
    狀隨即追躡，而於同日21時25分許，在苗栗市○○里○○路
    與至公路口處，將甲○○予以逮捕，並經其同意搜索後，在
    其身上扣得其所有供施用之第二級毒品安非他命1 包（驗餘
    淨重0.524 公克），再經徵得其同意後採集尿液送請檢驗，
    結果呈現安非他命、甲基安非他命陽性反應，始知上情。
  3.又於98年8 月23日14時許，在其址位於苗栗縣苗栗市○○里
    ○○鄰○○街89號之住處，以將海洛因摻入香菸內抽吸之方式
    ，施用第一級毒品1 次。嗣於98年8 月24日14時50分許，因
    警至胡仲賢位於苗栗市○○路391 之9 號2 樓租屋處執行搜
    索之際，因見甲○○神色慌張，行跡顯有可疑，又查得其有
    施用毒品之前科犯行，遂經徵得其同意後採集尿液送驗，結
    果呈嗎啡陽性反應，始查悉上情。
  4.又於98年8 月23日14時許施用海洛因之後，復在其址位於苗
    栗縣苗栗市○○里○○鄰○○街89號之住處，以將安非他命放
    置於吸食器（未據扣案）內，再以火加熱燒烤後吸食所產生
    煙霧之方式，施用第二級毒品1 次。嗣於98年8 月24日14時
    50分許，因警至胡仲賢位於苗栗市○○路391 之9 號2 樓租
    屋處執行搜索之際，因見甲○○神色慌張，行跡顯有可疑，
    又查得其有施用毒品之前科犯行，遂經徵得其同意後採集尿
    液送驗，結果呈安非他命、甲基安非他命陽性反應，始查悉
    上情。
三、處罰條文：
    毒品危害防制條例第10條第1 項、第2 項。
四、附記事項：
  (一)查扣案之海洛因8 包（合計淨重2.81公克），係屬被告所有
    ，此有被告供述在卷（98年毒偵字第831 號卷第113 頁偵查
    筆錄），又經送鑑驗結果確實均含有第一級毒品海洛因成分
    （見法務部調查局濫用藥物實驗室98年8 月20日調科壹字第
    09823022560 號鑑定書），爰均依毒品危害防制條例第18條
    第1 項宣告沒收銷燬。
  (二)次查，扣案之安非他命1 包（驗餘淨重0.524 公克），係屬
    被告所有，此有被告供述在卷（98年毒偵字第831 號卷第11
    3 頁偵查筆錄），又經送鑑驗結果檢出甲基安非他命成分，
    而係屬毒品危害防制條例第二級毒品（行政院衛生署草屯療
    養院98年8 月17日草療鑑字第0980800091號鑑定書在卷可稽
    ），爰應依毒品危害防制條例第18條第1 項前段規定，沒收
    銷燬之，併此敘明。
  (三)至扣案之分裝勺1 支，經查係屬被告所有，此有被告供述在
    卷（98年毒偵字第831 號卷第113 頁偵查筆錄），又該分裝
    勺顯為被告為施用毒品之方便，而用以分裝毒品所用之物，
    惟依社會觀念，分裝勺本身並非屬專供施用毒品所用之物，
    故應依刑法第38條第1 項第2 款之規定宣告沒收。
五、本判決除有下列情形外，不得上訴：
  (一)於本院訊問被告並告以所認罪名、法定刑及所喪失權利之程
    序終結前，被告撤銷協商合意或檢察官撤回協商聲請者。
  (二)被告協商之意思非出於自由意志者。
  (三)被告所犯之罪為死刑、無期徒刑、最輕本刑3 年以上有期徒
    刑之罪，或高等法院管轄第1 審案件。
  (四)被告有其他較重之裁判上一罪之犯罪事實者。
  (五)法院認應諭知免刑或免訴、不受理者。
  (六)協商判決所科之刑，非屬宣告緩刑之刑、2 年以下有期徒刑
    、拘役或罰金。
六、如不服本件判決，而有前項各款所列情形之1 者，得自收受
    本判決筆錄正本之日起10日內，向本院提出上訴書狀，上訴
    於第2 審法院。
中    華    民    國    99    年    2     月    11    日
                  臺灣苗栗地方法院刑事第二庭
                            書記官  劉千瑄
                      審判長法  官  林靜雯
以上正本證明與原本無異。
                            書記官  劉千瑄
中    華    民    國    99    年    2     月    11    日
附錄本宣示判決筆錄論罪科刑法條：
毒品危害防制條例第10條：
施用第一級毒品者，處6 月以上5 年以下有期徒刑。
施用第二級毒品者，處3 年以下有期徒刑。

司法院資訊處製作；財團法人民間司法改革基金會備份。
